【裁判字號】    91,易,1514
【裁判日期】    920130
【裁判案由】    竊盜等
【裁判全文】
臺灣桃園地方法院刑事判決                        九十一年度易字第一五一四號
    公  訴  人  臺灣桃園地方法院檢察署檢察官
    被      告  甲○○  男  二.
右列被告因竊盜等案件，經檢察官提起公訴（九十一年度偵緝字第五七六號）及臺灣
台北地方法院檢察署檢察官函請併案審理（九十一年度偵字第一七九九七號），本院
判決如左：
    主  文
甲○○連續竊盜，處有期徒刑捌月。
    事  實
一、甲○○前於民國八十四年間因竊盜案件，經臺灣宜蘭地方法院判處有期徒刑十月
    確定，於八十五年九月十五日執行完畢（不構成累犯）。猶不知悔悟，基於概括
    犯意，意圖為自己不法之所有，連續為以下之竊盜犯行：
    （一）於九十年十月三十日（公訴人誤繕為三十一日）晚間十一時許，與乙○○
          在桃園縣大園鄉○○路五七九號滿庭園ＫＴＶ（公訴人誤繕為中山北路四
          十四號）飲酒唱歌，竟意圖為自己不法之所有，趁乙○○酒醉之際，竊取
          乙○○皮夾一個（內有身分證、汽車駕照、機車駕照、汽車行照、健保卡
          、台新銀行桃園分行金融卡、萬泰銀行建成分行救急現金卡等各一張、電
          話聯絡簿一本及新台幣—下同—三百元），得手後留供己用。又因該電話
          聯絡簿上有萬泰銀行建成分行救急現金卡提款密碼，遂復基於意圖為自己
          不法所有之犯意，於同日晚上十一時四十七分許（公訴人誤繕為四十六分
          ），至桃園縣大園鄉○○○路四十四號新竹國際商業銀行第二二九Ｏ號提
          款機，以不正之方法輸入密碼一次，使提款機辨識系統對真正持卡人之識
          別陷於錯誤，誤以為甲○○係有權提領款項之人，而交付一萬五千元予張
          俊豪，嗣乙○○報警調閱上開提款機之錄影帶而查悉上情。
    （二）復於同年十一月不詳日下午四時許，自桃園縣桃園市○○路五十一號七樓
          卿佳人酒店後門（無故侵入建築物部分未據告訴）侵入，入店竊取朱華彩
          所有之洋酒四瓶、對講機二支、現金三萬元。
    （三）再於九十一年四月二十一日上午九時許，趁位於台北市○○區○○街九十
          九號嗎啡館咖啡店尚未營業之際，向附近不詳處不知情之鎖匠佯稱為店員
          ，請其打開店門，進入店內竊取林清楊所有之行動電話一具、手錶三支、
          戒指二指及現金四千九百五十元（無故侵入建築物部分未據告訴），嗣經
          林清楊報警，台北市政府警察局萬華分局警員尋線查獲甲○○曾使用林清
          楊失竊之手機，通知其到局說明，甲○○並在警局自白曾犯上揭（二）之
          犯行，始查悉上情。
二、案經桃園縣警察局大園分局報告臺灣桃園地方法院檢察署檢察官偵查起訴暨併案
    審理。
    理  由
一、右揭犯罪事實，迭據被告甲○○於警訊、偵查及本院調查、審理時均自白不諱，
    核與證人即被害人乙○○於警訊及本院調查時指述遭竊及遭冒領情節（見臺灣桃
    園地方法院檢察署九十一年度偵字第九三四五號偵查卷第三頁、第四頁、本院九
    十一年九月十九日訊問筆錄第二頁至第四頁）、證人林清楊、朱華彩於警訊中指
    述失竊情節相符（見臺灣台北地方法院檢察署九十一年度偵字第一七九九七號偵
    查卷第十頁、第十三頁、第十四頁），並有新竹企銀提款機監視影像擷取圖二紙
    、贓物認領保管收據一紙附卷可稽，是被告自白與事實相符，應予採信，本件事
    證明確，被告犯行洵堪認定，應予依法論科。
二、核被告所為，係犯刑法第三百二十條第一項之普通竊盜罪及同法第三百三十九條
    之二第一項之利用自動付款設備詐欺罪。其先後三次竊盜之行為，時間緊接，方
    法相同，觸犯構成要件相同之罪，顯係基於概括犯意為之，為連續犯，應依刑法
    第五十六條規定，以一罪論，並加重其刑。被告所犯上開事實（一）之竊盜罪與
    利用自動付款設備詐欺罪間，有方法結果之牽連關係，依刑法第五十五條之規定
    ，應從一重之竊盜罪處斷。被告所犯上開事實二、三之竊盜犯行，雖未經檢察官
    起訴，惟此部分與前揭起訴論罪科刑部分，有連續犯裁判上一罪之關係，本院自
    應併予審理，附此敘明。爰審酌被告前已有竊盜前科，經臺灣宜蘭地方法院判處
    有期徒刑十月確定，並於八十五年九月十六日執行完畢，有臺灣高等法院被告全
    國前案紀錄表在卷，猶連續再犯本件三次竊盜犯行，足徵被告毫無悔意及其犯罪
    動機、手段、竊盜次數、竊取贓物價值、所生之危害及犯罪後之態度良好，量處
    如主文所示之刑。
據上論斷，應依刑事訴訟法第二百九十九條第一項前段，刑法第五十六條、第三百二
十條第一項、第三百三十九條之二第一項、第五十五條，罰金罰鍰提高標準條例第一
條前段，判決如主文。
本案經檢察官陳美華到庭執行職務。
中      華      民      國    九十二    年      一      月     三十     日
                                      臺灣桃園地方法院刑事第一庭
                                          法  官  黃梅淑
右正本證明與原本無異。
如不服本判決，應於判決送達後十日內向本院提出上訴狀( 應附繕本 )，上訴於
臺灣高等法院。
                                          書記官  孫立文
中        華        民        國   九十二   年   二   月    十    日
附論罪科刑依據之法條：
中華民國刑法第三百二十條
 (普通竊盜罪、竊佔罪)
意圖為自己或第三人不法之所有，而竊取他人之動產者，為竊盜罪，處五
年以下有期徒刑、拘役或五百元以下罰金。
意圖為自己或第三人不法之利益，而竊佔他人之不動產者，依前項之規定
處斷。
中華民國刑法第三百三十九條
 (普通詐欺罪)
意圖為自己或第三人不法之所有，以詐術使人將本人或第三人之物交付者
，處五年以下有期徒刑、拘役或科或併科一千元以下罰金。
以前項方法得財產上不法之利益或使第三人得之者，亦同。
前二項之未遂犯罰之。
前二項之未遂犯罰之。


司法院資訊處製作；財團法人民間司法改革基金會備份。
